# 求助陈版主：关于标的为物业，以【对应租金收入】作为【委托运营服务费】的会计处理

提问人：wx_5f7ec165a890 时间：2020-10-08 08:05:07
陈版主好，这个问题我不太清楚应该如何入账，求帮忙解答，感谢！ 项目背景：B公司获得某地块的国有土地使用权，A公司与B公司签订协议，B公司应在约定时间内完成办公园物业项目，竣工交付3~5万平方米（根据协议条款，可能有所扣减）的办公物业及停车位（以下简称“标的物业”）。1. 交付后，B公司将标的物业委托A公司进行运营，期限 20 年。委托运营期间，A公司不需要向B公司交付标的物业租金。2. 委托运营服务费的金额为标的物业出租所得租金的金额。B公司授权A公司全权代理对外出租物业，并由A公司直接收取标的物业租金。3. A公司收到标的物业租金即视为B已向A支付了委托运营服务费。 A公司是金融控股公司，也可能会通过旗下的房产/物业公司进行收租。 问题：1. A公司被委托运营该标的物业时，是否可以确认为资产？感觉A公司也不能将其确认为投资性房地产？2. 因为A公司与B公司仅为签订委托运营协议，是否可认为B公司对其免租免租 2020 年情况，为不需要记录的事实，账务上不需要体现该事项？3. 假设A公司收到各租户支付的租金 106 万时，是否可以做账如下：借：
银行存款 106 万 贷：其他业务收入 100 万 应交税费-应交增值税-销项税 6 万同时引申税率问题，该业务实质应该按照租赁服务收入9%，还是按照现代服务商务代理6%6%缴税呢？ 非常感谢陈版主！

回答人：chenyiwei
为何A公司未承担取得土地和建造房屋的成本，但可以取得该物业 20 年的经营权和全部租金收入，且无需向B公司支付对价？该交易安排似乎并不公允？建议首先了解该安排的背后逻辑，以及是否为关联交易？
如果该房屋的建造由A公司出资，作为对价，A公司取得 20 年经营权， 20 年期满后无偿将该房屋交付给B公司，则A公司承担的房屋建造成本确认为一项长期待摊费用，按 20 年经营年限摊销，与所确认的租金收入相配比。

提问人：wx_5f7ec165a890 时间：2020-10-11 08:05:07
感谢陈版主。
1.该交易安排，主要为地方性政府引进高新产业的一个安排。为A公司提供一个办公用地，同时A公司负有引进合格企业到该地区，以促进该地区相关板块经济的发展。不属于关联交易。
另外所说的A公司能获得 20 年的全部租金收入，双发协议是以A对该物业进行运营，引入具备资质企业入驻的“义务”，B公司对其负有“委托运营管理费”的对价。
2.因此，我比较纠结的是，收到的租金收入，应作为租金入账呢？还是作为收到的委托运营管理费收入入账呢？
3, 以及在这种背景下，A公司获取到 20 年经营权，应该作为何种资产入账呢？
再次感谢版主！

回答人：chenyiwei
根据支付对象，如果是入驻企业支付的则作为租金收入。A的经营权按实际取得成本作为长期待摊费用。

提问人：wx_5f7ec165a890 时间：2020-10-11 08:05:08
根据目前的协议情况，我觉得A公司取得这个经营权，是不需要付出成本的。但是A公司，可能在引入相关企业入驻的过程中，会产生一些咨询服务费用/项目分析等的费用，这类型的支出，是否可以作为经营权的成本，计入长期待摊费用？

回答人：chenyiwei
这些支出建议发生时直接费用化处理。

提问人：wx_5f7ec165a890 时间：2020-10-12 09:10:00
按照现有的协议背景，该项交易下，我们估计无法按照取得成本计入长期待摊费用——因为无成本。
请问版主，如果这项交易，我仅仅在收到入驻企业的租金收入时，确认租金收入为【其他业务收入】，这样的操作是否合理？

回答人：chenyiwei
可能是其他业务收入或主营业务收入。但建议首先分析该业务的公允性，是否涉及政府补助因素等。